【裁判字號】    90,毒抗,138
【裁判日期】    900605
【裁判案由】    聲請觀察勒戒
【裁判全文】
臺灣高等法院高雄分院刑事裁定          九十年度毒抗字第一三八號
    抗  告  人
    即  被  告      甲○○
右列抗告人因違反毒品危害防制條例案件，不服臺灣高雄地方法院九十年四月九日裁
定（九十年度毒聲字第二一五０號），提起抗告，本院裁定如左：
      主      文
抗告駁回。
      理      由
一、原審裁定意旨略以：被告甲○○因施用毒品案件，經觀察、勒戒後，認無繼續施
    用毒品之傾向，業經檢察官於民國八十九年七月二十五日，以八十九年度毒偵緝
    字第三一三號為不起訴處分確定。被告甲○○復於九十年一月十一日晚上八時二
    十分許回溯二十四小時內某時，在不詳地點，非法施用第二級毒品安非他命，為
    警於九十年一月十一日晚上八時二十分許，在高雄縣仁武鄉○○路四０一之三號
    查獲，雖為被告甲○○於警訊中矢口否認，辯稱：伊未施用毒品云云。然經警採
    集被告之尿液送請檢驗結果，確呈甲基安非他命陽性反應一節，有高雄縣政府衛
    生局煙毒尿液檢驗成績書一紙附卷可憑，復有不起訴處分書、刑案資料查註紀錄
    表等可資佐證，足見被告確有施用毒品之犯行，其空口否認，不足採信。被告於
    五年內，再犯毒品危害防制條例第十條第二項之施用第二級毒品罪，依同條例第
    二十條第三項前段及觀察勒戒處分執行條例第三條第一項、第二項規定，依檢察
    官聲請裁定將被告甲○○送勒戒處所觀察、勒戒。
二、抗告意旨略以：抗告人甲○○並未施用毒品，警方採集抗告人之尿液，抗告人並
    未親自按指印及加封條，有與他人尿液混淆及張冠李戴之可能，為此請求撤銷原
    裁定，免予送勒戒處所觀察、勒戒。
三、經查，抗告人甲○○於九十年一月十一日晚上八時二十分許，在高雄縣仁武鄉○
    ○路四０一之三號為警查獲，採尿送驗，呈甲基安非他命陽性反應，有高雄縣政
    府衛生局煙檢字第二七九號尿液檢驗成績書附卷可稽；查該尿液經該局以免疫學
    分析法及毒物層析法二種精密科學方法檢驗，均檢出甲基安非他命陽性反應，應
    無檢驗錯誤之可能。次查，抗告人之尿液檢體，經本院調取後當庭勘驗結果：「
    經檢視尿液瓶裝沒有按指印，但警方封條及縣警局封條完整，封緘人（警員）吳
    再輝」，有本院九十年六月一日刑事勘驗筆錄可稽。警方採取抗告人之尿液後，
    雖未經抗告人甲○○本人於檢體上親自捺指紋及加封條，程序上稍有疏失，惟既
    經警員吳再輝加上警方封條，並經封緘人吳再輝蓋章負責，應無與他人尿液混淆
    及張冠李戴之可能。綜上所述，原裁定以抗告人甲○○施用第二級毒品應送勒戒
    處所觀察勒戒核無不合，抗告人執上開各節，指摘原裁定不當，非有理由，應予
    駁回。
四、據上論結，應依刑事訴訟法第四百十二條，裁定如主文。
中    華    民    國      九十      年       六       月      五        日
                              臺灣高等法院高雄分院刑事第二庭
                                  審判長法官  曾永宗
                                        法官  邱永貴
                                        法官  鄭月霞
右正本證明與原本無異。
不得再抗告。
                                      書記官  張寶花
中    華    民    國      九十      年       六       月       六       日
                                                                        Ｋ


司法院資訊處製作；財團法人民間司法改革基金會備份。
